臺灣嘉義地方法院刑事裁定　　　　　　100年度聲簡再字第7號
聲　請　人
即　被　告　江宗富
上列聲請人因詐欺案件，對於本院於民國99年1月12日第一審簡
易確定判決（99年度嘉簡字第70號），聲請再審，本院裁定如下
：
    主  文
再審之聲請駁回。
    理  由
一、本件再審聲請意旨如刑事聲請再審狀所載（參附件）。
二、按有罪之判決確定後，有左列情形之一者，為受判決人之利
    益，得聲請再審︰六、因發現確實之新證據，足認受有罪判
    決之人應受無罪、免訴、免刑或輕於原判決所認罪名之判決
    者。刑事訴訟法第420條第1項定有明文。又刑事訴訟法第42
    0條第1項第6款所謂發見確實之新證據，係指該證據於事實
    審法院判決前已經存在，為法院、當事人所不知，不及調查
    斟酌，至其後始行發見，且就證據本身形式上觀察，固不以
    絕對不須經過調查程序為條件，但必須顯然可認為足以動搖
    原有罪確定判決，而為受判決人無罪、免訴、免刑或輕於原
    判決所認罪名之判決者為限。此受理聲請再審之最後事實審
    法院，應就聲請再審理由之所謂「新證據」，是否具備事實
    審判決前已經存在，為法院、當事人所不知，事後方行發見
    之「嶄新性」，及顯然可認足以動搖原有罪確定判決，應為
    無罪、免訴、免刑或輕於原判決罪名之「顯然性」二要件，
    加以審查，為判斷應否准予開始再審之準據（最高法院33年
    抗字第70號判例、85年度台抗字第308號、93年度聲再字第
    14號裁定要旨參照）。再按法院認為無再審理由者，應以裁
    定駁回之。經前項裁定後，不得更以同一原因聲請再審。法
    院認為聲請再審之程序違背規定者，應以裁定駁回之。刑事
    訴訟法第434條、第433條定有明文。
三、經查，聲請人依刑事訴訟法第420條第1項第6款規定聲請再
    審，並提出臺灣基隆地方法院99年度易字第463號判決、臺
    灣高等法院100年度上易字第852號確定判決各1份為證，以
    上揭判決認定：詐騙集團成員基於行使變造特種文書及詐欺
    取財之犯意聯絡，在報紙上刊登徵求接聽電話之虛偽廣告，
    江宗富於98年11月間某日，閱覽該廣告後，以報載電話與對
    方聯繫，再由對方已成年之成員向其誆稱必須寄送履歷表及
    金融帳戶資料以供薪資轉帳云云，致江宗富信以為真，而陷
    於錯誤，遂於同年11月5日，依指示將其履歷表、帳戶存摺
    封面影本及金融卡寄給收件人「詹偉傑」，並回報予該詐騙
    集團成員及告知金融卡使用密碼等情，主張聲請人係受害人
    身分，豈可能再有幫助他人犯罪之犯意，據為本件再審原因
    。惟聲請人先前即曾以相同之原因事實提出再審之聲請，經
    本院認不具備再審理由，以100年度聲簡再字第2號裁定駁回
    其聲請確定，有上揭案件刑事聲請再審狀、裁定書及臺灣高
    等法院被告前案紀錄表各1份在卷可按，是聲請人無視於本
    院上開裁定已於理由中詳細指述駁回其聲請之理由，仍執同
    一原因而為再審之聲請，再審之程序顯然違背刑事訴訟法第
    434條第2項規定，應依同法第433條規定裁定駁回。
據上論斷，應依刑事訴訟法第433條、第434條第2項，裁定如主
文。
中    華    民    國   100    年    9     月    7    日
                  刑事第二庭  法  官  卓春慧
上列正本證明與原本無異。
如不服本裁定，應於裁定送達後5日內向本院提出抗告狀（應附
繕本）。
中    華    民    國   100    年    9     月    7    日
                              書記官  李玫娜